【裁判字號】    89,易,648
【裁判日期】    900228
【裁判案由】    竊盜
【裁判全文】
臺灣高雄地方法院刑事判決                          八十九年度易字第六四八號
    公  訴  人  臺灣高雄地方法院檢察署檢察官
    被      告  癸○○
右列被告因竊盜案件，經檢察官提起公訴（八十八年度偵緝字第二Ｏ八二號），及移
送併辦（臺灣苗栗地方法院檢察署八十八年度偵字第五四三三號、八十九年度偵字第
五九一號、八十九年度偵字第五九二號），本院判決如左：
    主  文
癸○○共同連續攜帶兇器竊盜，處有期徒刑貳年肆月。
信用卡簽帳單上偽造庚○○之署押伍枚；扣案之無線電對講機貳台及六角板手貳支均
沒收。
    事  實
一、癸○○意圖為自己不法之所有，並基於竊盜之概括犯意聯絡，夥同子○○（另由
    臺灣高等法院臺中分院判處有期徒刑二年四月確定）以附表一所示之方式，連續
    於附表一所示之時間、地點，攜帶其與子○○所有之無線電對講機二部及客觀上
    可致他人生命、身體危險之六角板手二支等物，竊取己○○等人所有置於車內之
    財物（附表一編號二經警當場查獲而未遂其犯行，並起出如附表一編號一、二備
    考欄所載之作案工具及竊得財物），得手後朋分花用，再將未能換取財物價值之
    物丟棄。癸○○及子○○於附表一編號六竊得庚○○之五四五六─六三ＯＯ─一
    九Ｏ八─二一Ｏ八號荷蘭銀行信用卡及五四三三─八三八Ｏ─Ｏ五四六─四五Ｏ
    七號中國信託商業銀行信用卡後，為取得該信用卡之財產利益，旋即仍基於為自
    己不法所有之概括犯意，連續於附表二所示之時間及特約商店，分持上開信用卡
    盜刷消費，並於消費後，各在信用卡簽帳單上偽簽庚○○之署名，表示係由庚○○消費之意，使特約商店人員不疑有他，陷於錯誤而交付價值共新臺幣（下同）
    五萬七千三百三十元之商品予癸○○及子○○，足以生損害於庚○○、荷蘭銀行
    及中國信託商業銀行。
二、案經臺中縣警察局大甲分局報請臺灣臺中地方法院檢察署檢察官呈請臺灣高等法
    院檢察署令轉臺灣高雄地方法院檢察署偵查起訴，及臺灣苗栗地方法院檢察署移
    送併辦。
    理  由
一、右揭事實，訊據被告癸○○除矢口否認有竊取附表一編號五、六及八，被害人丑
    ○○、戊○○徐柏豐及辛○○之財物外，餘均坦承不諱，核與被害人乙○○、己○○、庚○○及甲○○所證述之情節相符，且經共同被告子○○、證人壬○○、
    劉勇昇、吳秀琴、陳彩戀、丙○○、陳正宜、張雪霞證述屬實，並有起獲如附表
    一編號一備考欄所示之財物、己○○之身分證、印章各一枚、甲○○所持有面額
    為四萬二千元之支票一紙，及扣案之無線電對講機二台、六角板手二支可資佐憑
    ，復有贓物認領保管收據二紙在卷可稽；再被害人庚○○並未使用五四五六─六
    三ＯＯ─一九Ｏ八─二一Ｏ八號荷蘭銀行信用卡及五四三三─八三八Ｏ─Ｏ五四
    六─四五Ｏ七號中國信託商業銀行信用卡至附表二所示之特約商店刷卡消費，及
    簽名於簽帳單上，此業據被害人庚○○證述綦詳，然卻出現五筆刷卡共五萬七千
    三百三十元之消費紀錄，此並有上開信用卡之簽帳單五紙、與共同被告子○○簽
    名於簽帳單之照片四幀存卷可參，足證被告之自白與事實相符。至被害人丑○○
    、戊○○及徐柏豐車內財物失竊之過程，觀諸丑○○證陳：伊係於八十八年九月
    二十六日下午十五時許，在苗栗縣苑裡鎮西平里出水海邊，發現伊所駕駛之ＰＢ
    ─一一三六號自用小客車門鎖被破壞等語；被害人戊○○則證稱：伊係於八十八
    年九月十五日十五時許，在苗栗縣頭份鎮○○路八六二號前，發現伊所駕駛之車
    內置放的身分證失竊等語；被害人辛○○陳以：警方查獲之身分證是伊於八十八
    年十月份委託徐柏豐申請行動電話地址轉移時，因將身分證及印章交給徐柏豐，
    而徐柏豐於同年十月份來電表示，伊身分證及徐某財物放於車內一併被小偷偷走
    等詞；而證人徐柏豐則證稱：辛○○所有之身分證於八十八年十月份在苗栗縣頭
    份鎮○○路伊所有之車內被小偷偷走，當時車內尚有伊所有之行動電話二、三部
    及修理電話工具一批均失竊等語，佐以證人壬○○於偵查中證稱：伊曾見過被告
    癸○○及子○○取出被害人戊○○及丑○○等五人之身分證，且該五枚身分證係
    自被告癸○○之房間內起出等語（見八十八年度偵字第五四三三號偵查卷八十八
    年十一月三日訊問筆錄），並為被告肯認上情無訛，另佐以被害人戊○○、丑○○及徐柏豐陳述之被害情節，復與被告及子○○慣用之竊盜手法相同，再比對被
    告竊取被害人己○○及庚○○之時間、地點，又與被害人戊○○、丑○○及徐柏
    豐所失竊之時間及地點相近，被告既持有戊○○、丑○○及辛○○所失竊之身分
    證，且其三人失竊之時間、地點及行竊手法，皆與被告及子○○所為相同，足證
    被告確有下手實施此三次之竊盜行為之事實，此外並有贓物認領保管收據三紙可
    資佐憑，從而被告就此部分空言否認，顯係卸責之詞，不足採信，故本件事證明
    確，被告犯行堪予認定。
二、
（一）查信用卡簽帳單係標明特約商店、消費卡號、消費時間及金額，由消費者簽名
      於上，表示確認與簽帳單所列內容相符之意，並執該簽帳單與日後郵寄之消費
      明細帳單核對之用，應與收據之作用相同，自屬私文書之性質。被告與子○○
      共同於信用卡簽帳單偽簽庚○○之姓名，足以使庚○○受有催收消費帳款及中
      國信託商業銀行、荷蘭銀行須承擔預支盜刷帳款無法獲償之風險，足生損害於
      庚○○等人，應成立刑法第二百十條偽造私文書罪，被告與子○○共同持信用
      卡簽帳單向特約商店店員行使，核其所為，係犯刑法第二百十六條、第二百十
      條之行使偽造私文書罪，其偽造私文書之低度行為，為行使偽造私文書之高度
      行為所吸收；其偽造署押，為偽造文書之階段行為，均不另論罪。被告以行使
      上開偽造私文書之方式，刷卡消費，於客觀上自足使特約商店陷於錯誤，而交
      付其所盜刷之物品，所為係犯刑法第三百三十九條第一項之詐欺取財罪。
（二）次按被告行竊所攜帶之六角係金屬製品，長約二十公分，業據被告陳明在卷，
      客觀上足以對他人生命身體之產生危險性，應屬兇器。被告持該兇器竊取附表
      一所示被害人之財物，故核其所為，係犯刑法第三百二十一條第一項第三款之
      攜帶兇器竊盜罪。被告與共同被告子○○，就上開攜帶兇器竊盜、行使偽造私
      文書及詐欺取財罪間，有犯意聯絡及行為分擔，應為共同正犯。被告多次攜帶
      兇器竊盜（包括附表一編號二未遂部分）、行使偽造私文書及詐欺取財犯行，
      均時間緊接，手法相同，且係觸犯構成要件相同之罪名，顯各係基於概括之犯
      意為之，應依連續犯之規定均論以一罪，並依法加重其刑。被告刷卡消費之目
      的既在於享有竊盜所得信用卡之財產利益，故所犯攜帶兇器竊盜、及前述行使
      偽造私文書、詐欺犯行間，有方法結果之牽連關係，應依刑法第五十五條之規
      定，從一重之攜帶兇器竊盜罪處斷（最輕本刑較重）。公訴人雖未就被告之附
      表一編號三至八之攜帶兇器竊盜及附表二行使偽造私文書、詐欺之犯行起訴，
      然此部分既經公訴人移送併辦到院，（臺灣苗栗地方法院檢察署八十八年度偵
      字第五四三三號、八十九年度偵字第五九一號、八十九年度偵字第五九二號）
      且核與前開論罪科刑部分有牽連犯及連續犯之裁判上一罪關係，為起訴效力所
      及，本院自應併予審究。至公訴意旨認被告係夥同姓名年籍不詳名為「簡正忠
      」之成年人共同行竊，惟訊據被告則陳並無簡正忠之人，與其共同行竊者係子
      ○○，並經共同被告子○○肯認上情不諱，故此部分應予更正。爰審酌被告正
      值青壯之年，未思以正當途徑，獲取生活所需，竟一再以竊盜方式以滿足物慾
      ，履經查獲均未能悔改，猶變本加厲一犯再犯，視法律於無物，對社會所肇致
      之危害非輕；惟念其於犯罪後坦承大部分犯行等一切情狀，量處如主文所示之
      刑，以資懲儆。至於被告共同與子○○在信用卡簽帳單上偽簽之「庚○○」署
      押五枚，應依刑法第二百十九條之規定，無論屬於被告與否，均宣告沒收。又
      被告行竊所用之無線電對講機二台及六角板手二支等物，為被告及子○○所有
      ，且係供犯罪所用之物，業據被告供承在卷，均併依刑法第三十八條第一項第
      二款之規定宣告沒收。另被告竊取附表一編號三至八之六角板手，並未扣案，
      為免執行困難起見，爰未為沒收之諭知，併此敘明。
三、至於移送併辦意旨認被告癸○○及子○○另有竊取被害人丁○○身分證罪嫌，且
    與前開論罪科刑之攜帶兇器竊盜部分具有連續犯之裁判上一罪關係，故同併由本
    院審理等語。惟併辦意旨認被告涉犯上開攜帶凶器竊盜罪無非以被害人丁○○之
    身分證係自被告住處起獲為其論據，然質諸被告則堅決否認有竊取丁○○身分證
    之犯行，且觀諸被害人丁○○於警訊時證陳：自被告住處起獲之丁○○身分證確
    為伊所有，但該枚身分證於八十六年十二月份即已在苗栗地區遺失等語（詳見八
    十八年度偵字第五四三三號偵查卷宗第九十九頁），足證被害人丁○○脫離占有
    其身分證之原因，並非基於被他人竊取所致，是以亦難因被告持有其遺失之身分
    證，遽予推論被告有竊盜之犯行，此外復查無其他積極證據足資認定被告確有此
    部分之犯行，惟併辦意旨既認此部分與前開論罪之攜帶兇器竊盜犯行間，有連續
    犯之裁判上一罪關係，爰不另為無罪之諭知，併此敘明。
據上論斷，應依刑事訴訟法第二百九十九條第一項前段，刑法第二十八條、第五十六
條、第三百二十一條第一項第三款、第二百十六條、第二百十條、第三百三十九條第
一項、第五十五條、第三十八條第一項第二款、第二百十九條，罰金罰鍰提高標準條
例第一條前段，判決如主文。
中      華      民      國      九十      年     二     月    二十八    日
                                臺灣高雄地方法院刑事第二庭
                                      法  官    李代昌
右正本證明與原本無異。
如不服本判決，應於判決送達後十日內，向本院提出上訴狀。
                                      書記官    吳月華
中      華      民      國      九十      年     三     月      一     日
附錄本判決論罪科刑適用法條
刑法第三百二十一條
犯竊盜罪而有左列情形之一者，處六月以上五年以下有期徒刑：
一、於夜間侵入住宅或有人居住之建築物、船艦或隱匿其內而犯之者。
二、毀越門扇、牆垣或其他安全設備而犯之者。
三、攜帶兇器而犯之者。
四、結夥三人以上而犯之者。
五、乘火災、水災或其他災害之際而犯之者。
六、在車站或埠頭而犯之者。
前項之未遂犯罰之。
附表一：
┌───┬──────┬────┬────────┬─────┬─────┐
│編 號 │ 犯罪時地   │犯罪方式│ 竊  得  財  物 │ 被 害 人 │ 備考     │
├───┼──────┼────┼────────┼─────┼─────┤
│      │八十八年五月│持客觀上│高速公路小型車回│          │          │
│      │間起至六月二│可供兇器│數票一百五十三張│不詳      │          │
│      │十日止，在高│用之六角│高速公路聯結車回│          │          │
│      │雄縣市及屏東│板手，夥│數票七張        │          │          │
│      │縣市        │同共同被│電話卡十四張    │          │          │
│      │            │告子○○│五元之郵票四十張│          │          │
│      │            │以一人把│現金八百三十三元│          │          │
│  一  │            │風，另一│                │          │          │
│      │            │人下手竊│                │          │          │
│      │            │取停放在│                │          │          │
│      │            │路旁不詳│                │          │          │
│      │            │車號車輛│                │          │          │
│      │            │內之財物│                │          │          │
├───┼──────┼────┼────────┼─────┼─────┤
│      │八十八年六月│由癸○○│僅撬壞右側前車門│          │扣得安非他│
│      │二十一日三時│下手行竊│鎖，尚未得財。  │          │命一包（已│
│      │三十分許，在│，子○○│惟毀損部分未據告│乙○○    │另案沒收）│
│  二  │在臺中縣大甲│在旁把風│訴。            │          │六角板手二│
│      │鎮○○路四五│竊取ＡＱ│                │          │支        │
│      │二巷七十弄八│─三一三│                │          │無線電對講│
│      │號前        │六號車內│                │          │機二台    │
│      │            │財物    │                │          │          │
│      │            │        │                │          │          │
├───┼──────┼────┼────────┼─────┼─────┤
│      │八十八年九月│以前揭方│己○○及廖大同之│          │          │
│      │二十四日十四│法竊取Ｂ│身分證各一枚。  │          │起獲己○○│
│      │時三十分許，│５─九三│中國信託商業銀行│己○○    │之身分證及│
│  三  │在苗栗縣苑裡│五一號車│、匯豐商業銀行及│廖大同    │印章各一枚│
│      │鎮西平里出水│內財物  │彰化銀行金融卡共│          │          │
│      │海邊        │        │四張。          │          │          │
│      │            │        │印章一枚。      │          │          │
│      │            │        │行動電話一支。  │          │          │
│      │            │        │現金一千九百元  │          │          │
├───┼──────┼────┼────────┼─────┼─────┤
│      │八十八年九月│同前方法│丑○○及黃輝明之│          │          │
│      │二十六日十五│竊取ＰＢ│身分證各一枚。  │丑○○    │起獲丑○○│
│  四  │時許，在苗栗│─一一三│提款卡、呼叫器、│黃輝明    │之身分證一│
│      │縣苑裡鎮西平│六號車內│現金一萬餘元、駕│          │枚        │
│      │里出水海邊  │財物    │駛執照及行車執照│          │          │
│      │            │        │等物。          │          │          │
│      │            │        │                │          │          │
├───┼──────┼────┼────────┼─────┼─────┤
│      │八十八年九月│同前方法│戊○○之身分證一│          │          │
│      │十五日十五時│竊取不詳│枚及行動電話等物│          │起獲戊○○│
│      │許，在苗栗縣│車號之車│                │ 戊○○   │之身分證一│
│  五  │頭份鎮○○路│內財物  │                │          │枚        │
│      │八六二號前  │        │                │          │          │
├───┼──────┼────┼────────┼─────┼─────┤
│      │八十八年九月│同前方法│庚○○身分證及機│          │          │
│      │二十六日八時│竊取ＵＶ│車駕駛執照各一枚│          │          │
│      │許，在苗栗縣│─七六八│荷蘭銀行五四五六│          │          │
│  六  │通霄鎮○○路│Ｏ號車內│─六三ＯＯ─一九│         │          │
│      │一五八巷一Ｏ│財物    │Ｏ八─二一Ｏ八號│庚○○    │          │
│      │Ｏ號後方    │        │信用卡一枚。    │          │          │
│      │            │        │中國信託商業銀行│          │          │
│      │            │        │五四三三─八三八│          │          │
│      │            │        │Ｏ─Ｏ五四六─四│          │          │
│      │            │        │五Ｏ七號信用卡一│          │          │
│      │            │        │枚。            │          │          │
├───┼──────┼────┼────────┼─────┼─────┤
│      │八十八年十月│同前方法│面額四萬二千元之│          │          │
│      │十二日十六時│竊取ＯＸ│支票一紙        │          │起獲該紙面│
│ 七   │許，在苗栗縣│─二三八│                │          │額為四萬二│
│      │三義鄉○○路│號車內財│                │甲○○    │千元之支票│
│      │廣盛巷二十之│物      │                │          │一紙      │
│      │六十六號前  │        │                │          │          │
├───┼──────┼────┼────────┼─────┼─────┤
│      │八十八年十月│同右方法│行動電話        │          │起獲辛○○│
│ 八   │間某日，在苗│竊取徐柏│工具一批        │辛○○    │之身分證一│
│      │栗縣頭份鎮中│豐車內財│身分證一枚      │徐柏豐    │枚        │
│      │華路        │物      │                │          │          │
└───┴──────┴────┴────────┴─────┴─────┘
附表二
┌──┬──────┬────────┬────────┬───────┐
│ 編 │盜刷時間及特│  偽簽行為人    │  持 用 卡 號   │ 偽簽姓名及   │
│ 號 │約商店      │                │  及原持卡人    │  盜刷金額    │
├──┼──────┼────────┼────────┼───────┤
│ 一 │八十八年九月│                │五四五六─六三Ｏ│庚○○        │
│    │二十六日    │子○○          │Ｏ─一九Ｏ八─二│二萬一千八百五│
│    │福元百貨股份│                │一Ｏ八號        │十元          │
│    │有限公司    │                │庚○○          │              │
├──┼──────┼────────┼────────┼───────┤
│    │八十八年九月│                │                │庚○○        │
│ 二 │二十六日    │癸○○          │同右            │一萬五千九百元│
│    │憶新電器行  │                │                │              │
├──┼──────┼────────┼────────┼───────┤
│    │八十八年九月│                │                │庚○○        │
│ 三 │二十六日    │癸○○          │同右            │一萬八千九百元│
│    │憶新電器行  │                │                │              │
├──┼──────┼────────┼────────┼───────┤
│    │八十八年九月│                │五四三三─八三八│庚○○        │
│    │二十六日    │癸○○          │Ｏ─Ｏ五四六─四│五百三十元    │
│ 四 │中南加油站  │   │五Ｏ七號        │              │
│    │            │                │庚○○          │              │
├──┼──────┼────────┼────────┼───────┤
│    │八十八年九月│                │                │庚○○        │
│ 五 │二十六日    │癸○○          │同右            │一百五十元    │
│    │新發加油站  │                │                │              │
└──┴──────┴────────┴────────┴───────┘


司法院資訊處製作；財團法人民間司法改革基金會備份。
